【裁判字號】    95,訴,742
【裁判日期】    951031
【裁判案由】    毒品危害防制條例
【裁判全文】
臺灣基隆地方法院刑事判決               95年度訴字第742號
公  訴  人  臺灣基隆地方法院檢察署檢察官
被      告  乙○○
                    （另案現於臺灣基隆看守所羈押）
上列被告因毒品危害防制條例案件，經檢察官提起公訴（95年度
毒偵字第1462號），被告為有罪之陳述，本院合議庭裁定由受命
法官獨任進行審判，經改依簡式審判程序審理後判決如下︰
    主  文
乙○○施用第一級毒品，累犯，處有期徒刑捌月。扣案之第一級
毒品海洛因拾貳包（淨重零點陸捌公克）併同難以析離之包裝袋
（空包裝總重貳點參肆公克），沒收銷燬之；又扣案之注射針筒
肆支，均沒收。
    事  實
一、乙○○前因2次施用毒品案件，經觀察、勒戒後，均認無繼
    續施用毒品之傾向，分別經臺灣基隆地方法院檢察署檢察官
    於民國87年8月29日及87年12月7日，以87年度偵字第3771號
    及87年度偵字第5513號為不起訴處分確定。復因施用第2級
    毒品，經裁定令入戒治處所施以強制戒治，於91年9月12日
    戒治期滿執行完畢，並經臺灣基隆地方法院檢察署檢察官聲
    請簡易判決處刑，於90年10月3日，經本院以90年度瑞簡字
    第7774號判決判處有期徒刑5月確定，甫於92年1月1日執行
    完畢。另因施用第1級毒品，經臺灣基隆地方法院檢察署檢
    察官提起公訴，於95年7月6日由臺灣高等法院以95年度上訴
    字第1877號判決判處有期徒刑10月，並於95年7月24日確定
    。詎其猶不知悔改，復於95年7月18日下午2、3時許，在臺
    北縣瑞芳鎮○○路27巷6號處，施用第1級毒品海洛因1次，
    為警於95年7月18日下午4時45分許，在上處查獲，並扣得海
    洛因12包（淨重0.68公克）、注射針筒4支。
二、案經臺北縣政府警察局瑞芳分局報告臺灣基隆地方法院檢察
    署檢察官偵查起訴。
    理  由
壹、程序事項
    本件被告乙○○所犯者非為死刑、無期徒刑、最輕本刑為3
    年以上有期徒刑之罪或高等法院管轄第一審案件，其於準備
    程序進行中，先就被訴事實為有罪之陳述，經告知其簡式審
    判程序之旨，並聽取公訴人、被告之意見後，本院業已依刑
    事訴訟法第273條之1第1項之規定，裁定由受命法官獨任以
    簡式審判程序進行本案之審理。
貳、實體事項
一、上開事實，業據被告於警詢、本院審理時坦承在卷，且其為
    警查獲後所採集之尿液經送驗結果，呈鴉片類之陽性反應，
    有台灣檢驗科技股份有限公司濫用藥物尿液檢體檢驗報告1
    紙附卷可稽。此外，復有第一級毒品海洛因12包（淨重0.68
    公克）及注射針筒4支扣案可佐。綜上，本案事證明確，被
    告之自白核與事實相符，其施用第一級毒品之犯行堪可認定
    ，應依法論科。
二、查海洛因係毒品危害防制條例所列管之第一級毒品，此為該
    條例第2條第2項第1款所明定；又犯毒品危害防制條例第10
    條施用毒品之罪者，檢察官應聲請法院裁定，令被告入勒戒
    處所觀察、勒戒，經觀察、勒戒後，無繼續施用毒品之傾向
    者，應即釋放，並由檢察官為不起訴處分，有繼續施用毒品
    之傾向者，則由檢察官先聲請法院裁定令入戒治處所施以強
    制戒治，俟強制戒治期滿，再行釋放，並由檢察官為不起訴
    處分；而依前開規定觀察勒戒或強制戒治執行完畢釋放後，
    5年內再犯施用毒品之罪者，檢察官應依法追訴，毒品危害
    防制條例第20條第1項、第2項、第23條第2項分別定有明文
    。
三、被告前因2次施用毒品案件，經觀察、勒戒後，均認無繼續
    施用毒品之傾向，分別經臺灣基隆地方法院檢察署檢察官為
    不起訴處分確定。復因施用第2級毒品，經裁定令入戒治處
    所施以強制戒治，於91年9月12日期滿執行完畢，有臺灣高
    等法院被告前案紀錄表附卷足佐。依上開說明，本案被告前
    次強制戒治執行完畢釋放日為91年9月12日，其5年內再犯本
    件施用毒品之罪，應逕依毒品危害防制條例第10條之規定處
    罰，故檢察官依同條例第23條第2項之規定提起公訴，應屬
    適法。
四、論罪科刑：
(一)、核被告施用第一級毒品海洛因之行為，係犯毒品危害防制條
    例第10條第1項之施用第一級毒品罪。被告持有第一級毒品
    海洛因之低度行為，應為施用毒品之高度行為所吸收，不另
    論罪。又被告前曾受如事實欄所載有期徒刑之執行完畢，此
    有臺灣高等法院被告前案紀錄表附卷可考，其於有期徒刑執
    行完畢後，5年以內故意再犯本件有期徒刑以上之罪，為累
    犯，應依刑法第47條第1項加重其刑。爰審酌被告犯罪之動
    機、吸食頻率、曾有施用毒品之前科仍不知戒除，惟犯罪後
    坦承犯行，且所犯之施用毒品犯行乃戕害自己身心健康，並
    未危及他人等一切情狀，量處如主文所示之刑。
(二)、扣案之白色粉末12包（淨重0.68公克）內含有第一級毒品海
    洛因成分，有法務部調查局95年8月15日調科壹字第320003
    920號鑑定通知書1紙在卷可憑，應併同難以析離之空包裝總
    重2.34公克，依毒品危害防制條例第18條第1項前段宣告沒
    收銷燬之；又被告供稱扣案之注射針筒4支係其所有，供施
    用第一級毒品海洛因之用，爰依刑法第38條第1項第2款之規
    定宣告沒收。
據上論斷，應依刑事訴訟法第273條之1第1項、第299條第1項前
段，毒品危害防制條例第10條第1項、第23條第2項、第18 條第1
項前段，刑法第11條、第47條第1項、第38條第1項第2款，判決
如主文。
本案經檢察官甲○○到庭執行職務。
中    華    民    國    95    年    10    月  31    日
                  刑事第二庭法  官  陳伯厚
以上正本證明與原本無異。
對於本件判決如有不服，應於收受送達後10日內，向本院提出上
訴書狀，上訴於臺灣高等法院，並按他造當事人之人數附具繕本。
中    華    民    國    95    年    10    月  31    日
                            書記官  明祖斌
附錄論罪法條：
毒品危害防制條例第10條第1項
施用第一級毒品者，處 6 月以上 5 年以下有期徒刑。


司法院資訊處製作；財團法人民間司法改革基金會備份。
